臺灣高雄地方法院刑事判決　　　　　　　 93年度易字第844號
公　訴　人　臺灣高雄地方法院檢察署檢察官
被　　　告　戊○○
上列被告因竊盜案件，經檢察官聲請以簡易判決處刑（聲請案號
：臺灣高雄地方法院檢察署93年度偵字第5746號），本院高雄簡
易庭認不宜以簡易程序審理，簽准改依通常審判程序審理，嗣因
被告等就被訴事實為有罪之陳述，經本院告知簡式審判程序意旨
，並聽取公訴人及被告等意見後，本院合議庭裁定由受命法官獨
任依簡式審判程序審理，判決如下：
    主  文
戊○○結夥三人以上竊盜，處有期徒刑陸月，如易科罰金，以
佰元折算壹日。緩刑貳年。
    事  實
一、戊○○於93年3 月10日下午三時許，夥同甲○○、己○○與
    乙○○（共犯甲○○、己○○、乙○○業經本院於94年2 月
    4 日，以93年度易字第844 號判決確定在案）等四人，共同
    基於意圖為自己不法所有之犯意聯絡，分別由戊○○之男友
    甲○○騎乘車牌號碼ＳＪＦ─０６５號機車搭載伊，而己○○另騎乘車牌號碼ＸＬＶ─２５５號機車、乙○○另騎乘車
    牌號碼ＵＶＰ─３６０號機車，共計三部機車在高雄市區尋
    找行竊對象，於同月十日下午三時許，途經高雄市小港區○○○路旁某地，適見丁○○所有車號ＺＳ２─１２０號混凝
    土泵浦車上置有輸送鐵管，隨即下車，共同以徒手方式，將
    鐵管搬至渠等所騎乘之機車上，共竊得輸送鐵管１３支（新
    臺幣價值二萬八千元），再將渠所竊得上開物品載往高雄市
    小港區○○○路８２號國勇企業股份有限公司，變賣給不知
    情之買賣廢鐵舊貨商陳力龍（業經臺灣高雄地方法院檢察署
    檢察官於93年5 月13日，以93年度偵字第5746號不起訴處分
    確定）之際，為警於93年3 月10日下午4 時30分許，在上開
    公司處查獲，並扣得上開失竊物品，始悉上情。
二、案經丁○○訴由高雄市政府警察局小港分局報請臺灣高雄地
    方法院檢察署檢察官偵查起訴。
    理  由
壹、程序方面：
一、按除被告所犯為死刑、無期徒刑、最輕本刑為三年以上有期
    徒刑之罪或高等法院管轄第一審案件者外，於法院行準備程
    序進行中，被告先就被訴事實為有罪之陳述時，審判長得告
    知被告簡式審判程序之旨，並聽取當事人、代理人、辯護人
    及輔佐人之意見後，裁定進行簡式審判程序；且受命法官行
    準備程序，與法院或審判長有同一之權限；又簡式審判程序
    之證據調查，不受刑事訴訟法第一百五十九條第一項、第一
    百六十一條之二、第一百六十一條之三、第一百六十三條之
    一及第一百六十四條至第一百七十條規定之限制，刑事訴訟
    法第二百七十三條之一第一項、第二百七十九條第二項前段
    、第二百七十三條之二分別定有明文。
二、查本件被告所犯為死刑、無期徒刑、最輕本刑為三年以上有
    期徒刑以外之罪，且非高等法院管轄第一審之案件，其於準
    備程序就前揭被訴事實為有罪之陳述，經受命法官告知簡式
    審判程序之旨，並聽取當事人之意見後，本院認無不得或不
    宜改依簡式審判程序進行之處，爰依刑事訴訟法第二百七十
    三條之一第一項、第二百八十四條之一，裁定本件由受命法
    官獨任進行簡式審判程序，合先敘明。
貳、實體方面：
一、右揭犯罪事實，業據被告戊○○於本院94年6 月3 日審訊中
    自承屬實，核與證人陳力龍、丁○○於偵訊、本院審訊中之
    證述情節亦大致吻合，復核與證人即國勇企業股份有限公司
    會計楊淑敏於93年4 月14日偵訊時之證述情節亦相符，並核
    與共犯己○○、甲○○於本院94年1 月4 日審訊中之供述情
    節相符，並有扣押物品目錄表、贓物認領保管單各2 紙、變
    賣失竊物品現場照片22張（詳警卷第52頁起至第67頁止）臺
    灣高雄地方法院檢察署檢察官93年度偵字第5746號不起訴處
    分書及本院3 年度易字第844 號判決書各一份在卷可稽。是
    本件被告戊○○自白與事實相符，其前揭結夥三人以上竊盜
    之事證明確，而前揭犯行，應堪認定。
二、核被告戊○○與甲○○、己○○、乙○○，於93年3 月10日
    下午3 時許，共同前往被害人丁○○置放在上開地點之所有
    車號ＺＳ２─１２０號混凝土泵浦車上，以徒手方式竊盜之
    行為，係犯刑法第３２１條第１項第４款結夥三人以上竊盜
    罪。又被告戊○○與甲○○、己○○、乙○○之前揭共同竊
    盜行為，相互間有犯意之聯絡及行為之分擔，亦均為共同正
    犯。玆審酌被告因貪圖私利，竊取他人之財物，實不足取，
    惟念其犯後坦認犯行，及犯本罪之動機、目的、手段，及其
    生活狀況、品行、智識程度（國小畢業）及該輸送鐵管１３
    支（合計價值二萬八千元）已經由被害人領回，損害已降低
    等一切情狀，量處如主文所示之刑，並諭知易科罰金之折算
    標準，以示儆懲。末查，被告前未曾受有期徒刑以上刑之宣
    告，有臺灣高等法院被告全國前紀錄表一紙附卷可稽，本院
    審酌被告深具悔改之意，偶因一時貪念失虞致罹刑章，經此
    警、偵訊教訓，當知所警惕，信無再犯之鋘，本院認所宣告
    之刑，以暫不執行為適當，爰併予宣告緩刑二年，以啟自新
    。
據上論斷，應依刑事訴訟法第273 條之1 第1 項、第299 條第1
項前段，刑法第28條、第321 條第1 項第4 款、第41條第1 項前
段、第74條第1 款，罰金罰鍰提高標準條例第2 條，判決如主文
。
本案經檢察官丙○○到庭執行職務。
中    華    民    國  　94    年  　6     月     7　　日
                  刑事第五庭  法  官  施添寶
中　　華　　民　　國　　94　　年　　6 　　月　　9 　　日
以上正本證明與原本無異。
如不服本判決，應於收受送達後10日內向本院提出上訴書狀。
　　　　　　　　　　 　       書記官  陳威志
附錄本案判決論罪科刑法條全文：
中華民國刑法第三百二十一條
犯竊盜罪而有左列情形之一者，處六月以上、五年以下有期徒刑
：
一  於夜間侵入住宅或有人居住之建築物、船艦或隱匿其內而犯
    之者。
二  毀越門扇、牆垣或其他安全設備而犯之者。
三  攜帶兇器而犯之者。
四  結夥三人以上而犯之者。
五  乘火災、水災或其他災害之際而犯之者。
六  在車站或埠頭而犯之者。
前項之未遂犯罰之。
